【裁判字號】    92,易,782
【裁判日期】    920408
【裁判案由】    竊盜
【裁判全文】
臺灣臺中地方法院刑事判決                          九十二年度易字第七八二號
    公  訴  人  臺灣臺中地方法院檢察署檢察官
    被      告  辛○○
右列被告因竊盜案件，經檢察官提起公訴（九十一年度偵字第二三九七、二三○九
八號），本院判決如左：
    主  文
辛○○共同連續意圖為自己不法之所有，以恐嚇使人將本人之物交付，處有期徒刑
年拾月；扣案彰化商業銀行沙鹿分行、戶名：陳正旺、帳號：五八七六─五一─一０
一六０六─００號、臺中市第二信用合作社、戶名：陳正旺、帳號：０八─０三─一
０八四四四─五號、慶豐商業銀行桃園分行、戶名：王保生、帳號：０二七─一０─
００一五二六─０─００號之提款卡張及安全帽、鴨舌帽各壹頂、襯衫壹件、六角
扳手支、手套付、ＮＩＳＳＡＮ六角扳手壹組，均沒收。又竊盜，處有期徒刑陸
月。應執行有期徒刑肆年，扣案彰化商業銀行沙鹿分行、戶名：陳正旺、帳號：五八
七六─五一─一０一六０六─００號、臺中市第二信用合作社、戶名：陳正旺、帳號
：０八─０三─一０八四四四─五號、慶豐商業銀行桃園分行、戶名：王保生、帳號
：０二七─一０─００一五二六─０─００號之提款卡張及安全帽、鴨舌帽各壹頂
、襯衫壹件、六角扳手支、手套付、ＮＩＳＳＡＮ六角扳手壹組，均沒收。
其餘被訴牙保贓物部分免訴。
    事  實
一、辛○○曾因違反麻醉藥品管理條例及肅清煙毒條例等案件，於民國（下同）八十
    六年十月十六日，為本院分別判處有期徒刑四月、三年二月，應執行有期徒刑三
    年四月確定；又因賭博罪，於八十七年六月二十日為本院判處有期徒刑三月確定
    ；因妨害自由罪，於八十七年七月十一日為本院判處有期徒刑二年確定；嗣經本
    院就所犯上開案件，定應執行刑為有期徒刑五年四月確定，送監執行後，於八十
    九年十月十三日假釋付保護管束，指揮書執畢日為九十二年二月二十六日，後經
    撤銷假釋，尚有殘刑二年四月十三日待執行；現因施用毒品罪，而另案在臺灣臺
    中看守所附設勒戒處所觀察勒戒中（不構成累犯）。詎辛○○於假釋期間，竟仍
    不知悔改，基於意圖為自己不法所有之概括犯意，或於附表編號四、五、六、八
    、九、十所示之時間、地點單獨一人，或於附表編號一、二、三、七所示之時間
    、地點與林哿克（由本院另案審理中），或於附表編號十一、十三所示之時間、
    地點與其兄陳志華（已由本院另案審結），或於附表編號十二、十四所示之時間
    、地點與其兄陳志華及洪益成（已經本院另案審結），或於附表編號十五所示之
    時間、地點與洪益成，分別共同基於犯罪意思之聯絡及行為之分擔（分工方式詳
    如附表所示），由陳志華提供其所購買之彰化商業銀行沙鹿分行（下稱彰銀沙鹿
    分行）、戶名：陳正旺（已由本院另案審結）、帳號：五八七六─五一─一０一
    六０六─００號及臺中市第二信用合作社（下稱臺中二信）、戶名：陳正旺、帳
    號：０八─０三─一０八四四四─五號帳戶及提款卡各一張，並另於九十一年六
    月間，依報紙分類廣告所載之聯絡方式，向某姓名、年籍不詳之成年人，以新台
    幣（下同）六千元之代價購入慶豐商業銀行桃園分行（下稱慶豐桃園分行）、戶
    名：王保生、帳號：０二七─一０─００一五二六─０─００號帳戶及提款卡，
    供恐嚇取財之被害人匯款及被害人匯款後領款之用。而自九十一年五月十九日上
    午七時許，至九十一年七月十五日上午六時許止，連續於附表所示之時間、地點
    ，攜帶客觀上足對人之生命、身體構成威脅，具有危險性之兇器六角扳手，破壞
    如附表所示車主名稱所有如附表所示車輛之車門及電門（毀損部分未據告訴）後
    ，竊取如附表所示蔡陳翠蓉等人所有自用小客車共十五輛，竊取得手後即將所竊
    得車輛駛離，藏放於他處；並依車內所尋得車主或使用人之聯絡電話，而連續撥
    打電話予如附表編號二、七至九、十一至十五所示被恐嚇之人，表示被竊之車輛
    在其手裡，如不交付款項贖車，即無法取回被竊之車輛等言詞恐嚇如附表編號二
    、七至九、十一至十五所示之被恐嚇人，而恐嚇要求交付如附表編號二、七至九
    、十一至十五所示「勒贖金額」之款項；致被恐嚇人因害怕該車無法取回，心生
    畏懼，乃依其等指示，分由如附表編號二、八、九、十一至十四所示之匯款人，
    於各該編號所示之匯款時間，匯款各該編號所示「得款金額」之款項，至各該編
    號所示之帳戶內，得手後，即分別以陳志華所購得之提款卡至金融機構之提款機
    領款朋分花用，恐嚇取財所得共計八萬八千八百元。如附表編號七所示之被恐嚇
    人因未見車子拒絕匯款，辛○○與林哿克始恐嚇取財未得逞。另如附表編號一、
    三至六、十、十五所示車輛，則因其等共同竊取後，並未在車內尋得車主資料或
    聯絡電話，遂僅取走車內具經濟價值之物後，將該車停放路旁，而未實施恐嚇取
    財行為。
二、辛○○復另基於為自己不法所有之意圖，於九十一年六月十五日凌晨零時許，騎
    乘重型機車途經臺中縣龍井鄉○○村○○路南寮五十二號前，見工程用震動機一
    台（價值約一萬五千元）置於該址門前，且附近無人，乃臨時起意，徒手竊取謝
    成家所有上開工程用震動機一台，得手後，旋於同日上午十時許，以一千二百元
    之價格出售予臺中市○○○○道路西屯交流道附近橋下收購中古機具之業者。
三、嗣於九十一年七月十七日下午五時三十分，經警持本院核發之搜索票前往陳志華
    在臺中縣龍井鄉○○村○○路南寮巷十九弄十五號住處搜索，而當場查獲陳志華
    、辛○○、洪益成，並扣得陳志華所有彰銀沙鹿分行、戶名：陳正旺、帳號：五
    八七六─五一─一０一六０六─００號；臺中二信、戶名：陳正旺、帳號：０八
    ─０三─一０八四四四─五號；慶豐桃園分行、戶名：王保生、帳號：０二七─
    一０─００一五二六─０─００號之提款卡三張及其領款時所穿戴之安全帽、鴨
    舌帽各一頂、襯衫一件；辛○○所有供竊盜用之六角扳手一支、手套一付；洪益
    成所有供竊盜用之ＮＩＳＳＡＮ六角扳手一組、六角扳手二支及手套二付等物。
四、案經臺中縣警察局移送臺灣臺中地方法院檢察署檢察官偵查起訴。
    理  由
壹、有罪部分：
一、(一)右揭事實一部分，業據被告辛○○於警詢、檢察官訊問及本院審理時均坦承不
    諱，核與另案共犯陳志華、林哿克、洪益成供述之情節相符，復與如附表所示之
    被害人即被害車主及被恐嚇取財之人分別在警訊時所指述車輛被竊或被恐嚇等情
    節相符，堪認被告辛○○此部分自白與事實相符，而得為證據。按刑法第二十八
    條規定共同正犯，係指共同實施犯罪行為之人，在共同意思範圍內，各自分擔犯
    罪行為之一部，相互利用他人之行為，以達其犯罪之目的，其成立不以全體均行
    參與實施構成要件之行為為要件，參與犯罪構成要件之行為者，固為共同正犯，
    以自己共同犯罪之意思，參與犯罪構成要件以外之行為，或以自己共同犯罪之意
    思，事前同謀，而由其中一部分人實行犯罪之行為者，亦均認為共同正犯，使之
    對于全部行為所發生之結果，負責責任而言（最高法院五十五年度台上字第五二
    二號判決參照）。查被告辛○○與其他共犯共同前往竊取他人之車輛，其等目的
    係在竊取車輛得手後，向被害車主恐嚇交付款項，是不論預先提供被害人匯款帳
    戶、下手實施竊盜、取得車主資料後撥打恐嚇被害人之電話，及於被害人依指示
    匯款後至金融機構所設之提款機領款等行為，其目的均係在遂行其等以竊車方式
    勒贖之不法犯行，顯均係以自己共同犯罪之意思，在共同意思範圍內，各自分擔
    犯罪行為之一部，相互利用他人之行為，以達其犯罪之目的，自均應就全部行為
    所發生之結果負其責任。惟被告辛○○、另案被告洪益成、陳志華及林哿克等人
    所為共犯竊盜及恐嚇取財犯行，並非每次均四人共同參與，而由另案被告陳志華
    以在報紙分類廣告上之聯絡電話向不詳姓名之成年人購得供被害人匯款用之帳戶
    及提款卡後，在如附表所示犯行中，每次或二人或三人參與（共犯之範圍及犯罪
    之分工均詳如附表所示），是其各人所應負共犯之責任，自應以其有參與共同犯
    罪之意思，分擔行為之一部並相互利用他人行為，以達其犯罪目的部分之範圍，
    負其責任，併此敘明；此外，復有彰銀沙鹿分行、戶名：陳正旺、帳號：五八七
    六─五一─一０一六０六─００號及臺中二信、戶名：陳正旺、帳號：０八─０
    三─一０八四四四─五號及慶豐桃園分行、戶名：王保生、帳號：０二七─一０
    ─００一五二六─０─００號帳戶之往來明細在卷可按，而各該帳戶之往來確有
    如附表編號五、八、九、十一至十四所示匯款人之匯款紀錄可查，足認被害人於
    車輛被竊之後確有因被告等人之恐嚇而交付款項之情事；並有如附表所示自用小
    客車之車輛竊盜、車牌失竊資料個別查詢報表─查詢車輛認可資料及相關被害人
    匯款單、電話通聯紀錄在卷可稽；及有被告辛○○、另案被告陳志華、洪益成等
    人為警查獲時所扣得另案被告陳志華所有之彰銀沙鹿分行、戶名：陳正旺、帳號
    ：五八七六─五一─一０一六０六─００號；臺中二信、戶名：陳正旺、帳號：
    ０八─０三─一０八四四四─五號；慶豐桃園分行、戶名：王保生、帳號：０二
    七─一０─００一五二六─０─００號之提款卡三張及其領款時所穿戴之安全帽
    、鴨舌帽各一頂、襯衫一件；被告辛○○所有供竊盜用之六角扳手一支、手套一
    付；另案被告洪益成所有供竊盜用之ＮＩＳＳＡＮ六角扳手一組、六角扳手二支
    及手套二付等物可證，本件事證已臻明確，被告此部犯行洵堪認定。(二)前揭事實
    二部分，亦據被告辛○○於警詢、偵查中及本院審理時供承不諱，核與被害人謝
    成家及目擊證人林春德分別於警詢時指述及證述之情節相符，並有現場照片三幀
    附卷可稽，被告此部分自白核與事實相符而堪採信，事證明確，被告此部分犯行
    亦堪認定。
二、按所謂兇器，其種類並無限制，凡客觀上足對人之生命、身體、安全構成威脅，
    具有危險性之兇器均屬之，且祇須行竊時攜帶此種具有危險性之兇器為已足，並
    不以攜帶之初有行兇之意圖為必要；查被告辛○○等人實施竊盜行為所攜帶之六
    角扳手，係屬鐵材製造，質地堅硬，持以抵拒，顯足以對人之生命、身體產生危
    害，客觀上應認係具有危險性之兇器。核被告辛○○所為，就事實欄一之行為，
    分別係犯附表所犯法條欄之罪；被告辛○○就如附表所示之攜帶兇器竊盜罪及恐
    嚇取財罪，分別與另案被告林哿克、洪益成、辛○○有犯意之聯絡，行為之分擔
    （共犯之範圍詳如附表所示），應為共同正犯。被告辛○○就如附表編號一至十
    五所示之攜帶兇器竊盜罪及如附表編號二、七至九、十一至十四之恐嚇取財罪（
    其中編號七因被害人拒絕付款而不遂，係恐嚇取財未遂），均係先後多次犯行，
    時間緊接，分別係觸犯構成要件相同之罪名，顯為基於概括之犯意反覆為之，均
    為連續犯，爰分別依刑法第五十六條之規定，各論以一罪，並均加重其刑。被告
    辛○○就如附表編號二、七至九、十一至十四所示連續攜帶兇器竊盜罪及連續恐
    嚇取財罪二罪間，有手段目的之牽連關係，為牽連犯，應依刑法第五十五條後段
    規定，從一重之刑法第三百四十六條第一項恐嚇取財既遂罪處斷。又被告所為事
    實欄二之行為，核係犯刑法第三百二十條第一項之普通竊盜罪。被告所犯事實欄
    一與事實欄二之犯行間，犯意各別，罪名不同，應分論併罰。爰審酌被告辛○○
    犯罪之動機、目的、手段，且有如事實欄所示之前科素行，有臺灣臺中地方法院
    檢察署刑案資料查註紀錄表及臺灣高等法院被告全國前案紀錄表各一件在卷可稽
    ，於假釋期間仍不知悔改之品行，及其現正值青年，不思以己力獲取報酬，而以
    竊車勒贖行為，獲取不法之利益，所犯多達十餘件，破壞社會秩序甚鉅，犯罪所
    生之損害自屬重大，量刑自不宜輕縱，幸被告犯後坦承犯罪，態度尚稱良好等一
    切情狀，分別量處如主文第一項所示之刑，並定其應執行之刑，以示懲儆。扣案
    另案被告陳志華所有彰銀沙鹿分行、戶名：陳正旺、帳號：五八七六─五一─一
    ０一六０六─００號；臺中二信、戶名：陳正旺、帳號：０八─０三─一０八四
    四四─五號；慶豐桃園分行、戶名：王保生、帳號：０二七─一０─００一五二
    六─０─００號之提款卡三張及其領款時所穿戴之安全帽、鴨舌帽各一頂、襯衫
    一件；被告辛○○所有六角扳手一支、手套一付；另案被告洪益成所有ＮＩＳＳ
    ＡＮ六角扳手一組、六角扳手二支及手套二付等物，分係供被告辛○○等人共犯
    本件犯罪所用之物，爰均依刑法第三十八條第一項第二款諭知沒收。
三、公訴意旨另以：被告所為如附表編號一、三至六、十、十五之犯行，係另涉犯刑
    法第三百四十六條第三項、第一項之恐嚇取財未遂罪嫌。然按犯罪事實應依證據
    認定之，無證據不得推定其犯罪事實；又不能證明被告犯罪者，應諭知無罪之判
    決，刑事訴訟法第一百五十四條、第三百零一條第一項分別定有明文；且認定不
    利於被告之事實，須依積極證據，苟積極證據不足為不利於被告事實之認定時，
    即應為有利於被告之認定，更不必有何有利之證據，亦有最高法院三十年上字第
    八一六號判例可資參照；並認定犯罪事實所憑之證據，雖不以直接證據為限，間
    接證據亦包括在內；然而無論直接或間接證據，其為訴訟上之證明，須於通常一
    般之人均不致有所懷疑，而得確信其為真實之程度者，始得據為有罪之認定，倘
    其證明尚未達到此一程度，而有合理之懷疑存在時，基於無罪推定之原則，即應
    為無罪之判決（最高法院七十六年台上字第四九八六號判例參照）。查刑法第三
    百四十六條第一項之恐嚇取財罪，其所謂恐嚇，指凡一切言語、舉動足以使人生
    畏怖心者均屬之，而該言語或舉動是否足以使他人生畏怖心，應依社會一般觀念
    衡量之，惟行為人是否已著手實行恐嚇取財犯行，尚須行為人有為依社會一般觀
    念，均認係惡害通知之言語、舉動，否則，尚難認行為人已然著手於恐嚇取財犯
    行而不遂；本件被告所為附表編號一、三至六、十、十五之犯行，固已實行加重
    竊盜犯行既遂，惟被告等人因未在車內尋得車主資料或聯絡電話，故未有打電話
    恐嚇被害車主之行為（即為惡害之通知），此由被害人等於警詢中未指稱被告等
    有打電話恐嚇等語甚明，故依前開說明，尚難認被告等就此部分犯行，已著手於
    恐嚇取財犯行之實行，公訴人認被告此部分涉有恐嚇取財未遂罪嫌即有未合，此
    外，復查無其他證據證明被告確有公訴人所指此部分之犯行，惟公訴意旨認此部
    分與前揭論罪科之加重竊盜罪間有方法結果之牽連犯關係，屬裁判上之一罪，爰
    不另為無罪之諭知，附此敘明。
貳、免訴部分：
一、公訴意旨另以：被告辛○○明知另案被告林哿克所持有車牌號碼ＭＲ－一四九九
    號ＭＡＺＤＡ牌框型貨車，係來路不明之贓車（查係寅○○所有，於九十一年五
    月十三日上午八時許在台中縣大肚鄉○○路七十八號前失竊），竟基於牙保贓物
    之故意，帶林哿克至臺中市○○○○道路西屯交流道附近快速道路橋下，介紹林
    哿克將該車上之汽車音響、水電工具等贓物賣與收購贓物之舊貨商，得款後，林
    哿克分一千五百元予辛○○。因認被告辛○○涉犯刑法第三百四十九條第二項牙
    保贓物罪嫌。
二、按案件曾經判決確定者，應諭知免訴之判決，刑事訴訟法第三百零二條第一款定
    有明文。查公訴人所指右揭犯罪事實雖據被告辛○○坦承不諱，惟被告所犯此部
    分犯罪事實，業經本院前於九十一年十一月十二日，以九十一年度訴字第二一八
    九號判處有期徒刑六月，並於九十一年十一月二十九日確定，有該份刑事判決書
    及臺灣高等法院被告全國前案紀錄表各一份在卷可稽。是本件被告前揭被訴之犯
    罪事實，與前經判決確定之犯罪事實，為同一事實，該部分犯罪事實既曾經判決
    確定，依前揭說明，自應就此部分諭知被告免訴之判決。
據上論斷，應依刑事訴訟法第二百九十九條第一項前段、第三百零二條第一款，刑法
第二十八條、第五十六條、第三百四十六條第一項、第三百二十一條第一項第三款、
第五十五條、第三百二十條第一項、第五十一條第五款、第三十八條第一項第二款，
罰金罰鍰提高標準條例第一條前段，判決如主文。
中      華      民      國    九十二    年      四      月      八      日
                                臺灣臺中地方法院刑事第六庭
                                    法  官  許  月  馨
右正本證明與原本無異。
如不服本判決，應於送達後十日內向本院提出上訴狀 （須附繕本） ，上訴於台灣高
法院台中分院。
                                    書記官
中      華      民      國    九十二    年      四      月      八      日
附錄所犯法條：
刑法第三百二十條：
  意圖為自己或第三人不法之所有，而竊取他人之動產者，為竊盜罪，處五年以下有
  期徒刑、拘役或五百元以下罰金。
  意圖為自己或第三人不法之利益，而竊佔他人之不動產者，依前項之規定處斷。
  前二項之未遂犯罰之。
刑法第三百二十一條：
  犯竊盜罪而有左列情形之一者，處六月以上、五年以下有期徒刑：
  一  於夜間侵入住宅或有人居住之建築物、船艦或隱匿其內而犯之者。
  二  毀越門扇、牆垣或其他安全設備而犯之者。
  三  攜帶兇器而犯之者。
  四  結夥三人以上而犯之者。
  五  乘火災、水災或其他災害之際而犯之者。
  六  在車站或埠頭而犯之者。
  前項之未遂犯罰之。
刑法第三百四十六條：
  意圖為自己或第三人不法之所有，以恐嚇使人將本人或第三人之物交付者，處六月
  以上五年以下有期徒刑，得併科一千元以下罰金。
  以前項方法得財產上不法之利益，或使第三人得之者，亦同。
  前二項之未遂犯罰之。
附表：
┌──┬───────┬────┬────┬────┬────┬────┐
│編號│竊  盜  時  間│失竊車輛│車主名稱│恐嚇時間│得款金額│所犯法條│
│    ├───────┼────┼────┼────┤(新台幣)│        │
│    │竊  盜  地  點│廠    牌│被恐嚇人│勒贖金額├────┼────┤
│    ├───────┤        │        │(新台幣)│匯入帳戶│備註    │
│    │分  工  方  式│        │        │        │        │        │
├──┼───────┼────┼────┼────┼────┼────┤
│一  │91年5月19日上 │NO-7292 │蔡陳翠蓉│無      │無      │刑法第三│
│    │午7時許       │        │        │        │        │百二十一│
│  ├───────┼────┼────┼────┼────┤條第一項│
│    │台中縣大肚鄉永│中華箱型│無      │無      │無      │第三款  │
│    │順村文昌路七三│車      │        │        │        ├────┤
│    │四巷五十號    │        │        │        │        │無車主資│
│    ├───────┤        │        │        │        │料，未打│
│    │林哿克下手行竊│        │        │        │        │電話恐嚇│
│    │辛○○把風    │        │        │        │        │        │
├──┼───────┼────┼────┼────┼────┼────┤
│二  │91年5月26日中 │7J-4733 │庚○○  │91年5月 │一萬元  │刑法第三│
│    │午十二時許    │        │        │28日    │        │百二十一│
│    ├───────┼────┼────┼────┼────┤條第一項│
│    │台中市○○路三│福特篷型│己○○  │二萬元  │彰化商業│第三款、│
│    │段附近        │車      │        │        │銀行沙鹿│第三百四│
│    ├───────┤        │  │        │分行5876│十六條第│
│    │林哿克下手行竊│        │        │        │00000000│一項    │
│    │辛○○電話恐嚇│        │        │        │00號陳正│        │
│    │              │        │        │        │旺帳戶  │        │
├──┼───────┼────┼────┼────┼────┼────┤
│三  │91年5月27日上 │CK-7853 │午○○（│無      │無      │刑法第三│
│    │午七時許      │        │使用人婁│        │        │百二十一│
│    │              │        │仁智）  │        │        │條第一項│
│    ├───────┼────┼────┼────┼────┤第三款  │
│    │台中縣大肚鄉遊│中華箱型│無      │無      │無      ├────┤
│    │園路一段六九巷│        │        │        │        │無車主資│
│    ├───────┤貨車    │        │        │        │料，未打│
│    │林哿克下手行竊│        │        │        │        │電話恐嚇│
│    │辛○○把風    │        │        │        │        │但取走車│
│    │              │        │        │        │        │內零錢、│
│    │              │        │        │        │        │計算機一│
│    │              │        │        │        │        │台、回數│
│    │              │        │        │        │        │票數張及│
│    │              │        │        │        │        │輪胎打氣│
│    │              │        │        │        │        │機一台  │
├──┼───────┼────┼────┼────┼────┼────┤
│四  │91年6月1日凌晨│MN-2839 │黃文亮（│無      │無      │刑法第三│
│    │2時30分許     │        │使用人黃│        │        │百二十一│
│    │              │        │有米）  │        │        │條第一項│
│    ├───────┼────┼────┼────┼────┤第三款  │
│    │台中縣大肚鄉磺│中華箱型│無      │無      │無      ├────┤
│    │溪村文昌一街一│        │        │        │        │無車主資│
│    ├───────┤車      │      │        │        │料，未打│
│    │辛○○一人行竊│        │        │        │        │電話恐嚇│
│    │              │        │        │        │        │，但取走│
│    │              │        │        │        │        │車內發電│
│    │              │        │        │        │        │機及加油│
│    │              │        │        │        │        │機各一台│
├──┼───────┼────┼────┼────┼────┼────┤
│五  │91年6月21日上 │TM-5183 │巳○○  │無      │無      │刑法第三│
│    │午7時許       │        │        │        │        │百二十一│
│    ├───────┼────┼────┼────┼────┤條第一項│
│    │台中縣大肚鄉蔗│中華篷型│無      │無      │無      │第三款  │
│    │部村太平路八巷│貨車    │        │        │        ├────┤
│    │八三之二十號前│        │        │        │        │無車主資│
│    ├───────┤        │        │        │        │料，未打│
│    │辛○○一人行竊│        │        │        │        │電話恐嚇│
│    │              │        │        │        │        │，但取走│
│    │              │        │        │        │        │車內電動│
│    │              │        │        │        │        │工具一批│
│    │              │        │        │        │        │        │
├──┼───────┼────┼────┼────┼────┼────┤
│六  │91年6月1日上午│3J-6847 │戊○○  │無      │無      │刑法第三│
│    │8時許         │        │        │        │        │百二十一│
│    ├───────┼────┼────┼────┼────┤條第一項│
│    │台中縣大肚鄉遊│中華箱型│無      │無      │無      │第三款  │
│    │園路一段六三巷│車      │        │        │        ├────┤
│    │二十號前      │        │        │        │        │無車主資│
│    ├───────┤        │        │        │        │料，未打│
│    │辛○○一人行竊││        │        │        │電話恐嚇│
│    │              │        │        │        │        │，但取走│
│    │              │        │        │        │        │車內零錢│
│    │              │        │        │        │        │及香菸一│
│    │              │        │        │        │        │條      │
├──┼───────┼────┼────┼────┼────┼────┤
│七  │91年6月1日上午│N4-3851 │長榮工程│91年6月4│未匯款（│刑法第三│
│    │6時許         │        │行（使用│日      │因受任人│百二十一│
│    │              │        │人癸○○│        │陳天珍堅│條第一項│
│    │              │        │）      │        │持先看車│第三款、│
│    │              │        │        │        │，故未付│第三百四│
│    │              │        │        │        │款）    │十六條第│
│    ├───────┼────┼────┼────┼────┤三項、第│
│    │台中縣龍井鄉龍│中華篷型│癸○○  │二萬元  │無      │一項（恐│
│    │泉村沙田路五段│貨車    │        │        │        │嚇取財未│
│    │四０三號      │        │        │        │        │遂罪）  │
│    ├───────┤        │        │        │        ├────┤
│    │林哿克下手行竊│        │        │        │        │無      │
│    │辛○○電話恐嚇│        │        │        │        │        │
├──┼───────┼────┼────┼────┼────┼────┤
│八  │91年6月5日中午│X7-4468 │丁○○  │91年6月5│一萬元  │刑法第三│
│    │12時許        │        │        │日      │        │百二十一│
│    ├───────┼────┼────┼────┼────┤條第一項│
│    │台中縣龍井鄉新│中華框型│丁○○  │一萬五千│台中市第│第三款、│
│    │庄村新庄街二段│車      │        │元      │二信用合│第三百四│
│    │十九號前      │        │        │        │作社精進│十六條第│
│    ├───────┤        │        │        │分社0803│一項    │
│    │辛○○一人行竊│    │        │        │108445號├────┤
│    │、電話恐嚇及領│        │        │        │陳正旺帳│取走車內│
│    │款            │        │        │        │戶      │焊接機  │
├──┼───────┼────┼────┼────┼────┼────┤
│九  │91年6月7日晚上│MU-5753 │本原煤氣│91年6月 │五千元  │刑法第三│
│    │7時許         │        │有限公司│10日    │        │百二十一│
│    ├───────┼────┼────┼────┼────┤條第一項│
│    │台中縣大肚鄉自│中華框型│乙○○  │二萬元  │彰化商業│第三款、│
│    │強村遊園路二段│車      │        │        │銀行沙鹿│第三百四│
│    │一七四號前    │        │        │        │分行5876│十六條第│
│    ├───────┤        │        │        │00000000│一項    │
│    │辛○○一人行竊│        │        │        │00號陳正├────┤
│    │及電話恐嚇    │        │        │        │旺帳戶  │取走車內│
│    │              │        │        │        │        │無線電  │
├──┼───────┼────┼────┼────┼────┼────┤
│十  │91年6月21日上 │FS-0872 │丑○○（│無      │無      │刑法第三│
│    │午6時許       │        │使用人彭│        │        │百二十一│
│    │              │        │立新）  │        │        │條第一項│
│    ├───────┼────┼────┼────┼────┤第三款  │
│    │台中縣龍井鄉新│中華自小│無      │無      │無      ├────┤
│    │仁路五號前    │貨車    │        │        │        │無車主資│
│    ├───────┤        │        │        │        │料，未打│
│    │辛○○一人行竊│        │        │        │        │電話恐嚇│
│    │              │        │        │        │        │，但取走│
│    │              │        │        │        │        │車內震動│
│    │              │        │        │        │        │機一台  │
├──┼───────┼────┼────┼────┼────┼────┤
│十一│91年7月2日晚上│子○○  │H4-1053 │91年7月4│五千元  │刑法第三│
│    │8時許         │        │        │日      │        │百二十一│
│    ├───────┼────┼────┼────┼────┤條第一項│
│    │台中縣大肚鄉中│子○○  │福特箱型│一萬元  │慶豐商業│第三款、│
│    │沙路一六四巷三│        │車      │        │銀行桃園│第三百四│
│    │四號前        │        │        │        │分行0271│十六條第│
│    ├───────┤        │        │        │00000000│一項    │
│    │辛○○一人行竊│        │        │        │號王保生├────┤
│    │陳志華電話恐嚇│        │        │        │帳戶    │無      │
│    │及領款        │        │        │        │        │        │
├──┼───────┼────┼────┼────┼────┼────┤
│十二│91年7月11日晚 │PI-7960 │綠邦企業│不詳    │八千八百│同右    │
│    │上8時許       │        │股份有限│        │元      │        │
│    │              │        │公司    │        │  │        │
│    ├───────┼────┼────┼────┼────┼────┤
│    │台中市工業區工│豐田箱型│丙○○  │三萬元  │同右    │無      │
│    │業一路與工業十│車      │        │        │        │        │
│    │六路口        │        │        │        │        │        │
│    ├───────┤        │        │        │        │        │
│    │辛○○與洪益成│        │        │        │        │        │
│    │共同行竊、陳志│        │        │        │        │        │
│    │華電話恐嚇及領│        │        │        │        │        │
│    │款            │        │        │        │        │        │
├──┼───────┼────┼────┼────┼────┼────┤
│十三│91年7月13日晚 │NB-3300 │壬○○  │91年7月 │三萬元  │同右    │
│    │上8時許       │        │        │16日    │        │        │
│    ├───────┼────┼────┼────┼────┼────┤
│    │台中縣大肚鄉瑞│賓士轎車│辰○○  │五萬元  │同右    │無      │
│    │井村遊園路二段│        │        │        │        │        │
│    │一七０巷四四號│        │        │        │        │        │
│    │前            │        │        │        │        │        │
│    ├───────┤        │        │        │        │        │
│    │陳志華下手行竊│        │        │        │        │        │
│    │辛○○把風    │        │        │        │        │        │
│    │陳志華電話恐嚇│        │        │        │        │        │
├──┼───────┼────┼────┼────┼────┼────┤
│十四│91年7月15日凌 │CU-9620 │卯○○  │91年7月 │二萬元  │同右    │
│    │晨            │        │        │15日    │        │        │
│    ├───────┼────┼────┼────┼────┼────┤
│    │台中市西屯區東│豐田箱型│卯○○  │三萬元  │同右    │取走車內│
│    │大路一段二八號│車      │        │        │      │工具一批│
│    ├───────┤        │        │        │        │        │
│    │辛○○下手行竊│        │        │        │        │        │
│    │洪益成把風    │        │        │        │        │        │
│    │陳志華電話恐嚇│        │        │        │        │        │
│    │及領款        │        │        │        │        │        │
├──┼───────┼────┼────┼────┼────┼────┤
│十五│91年7月15日上 │QL-7477 │甲○○（│無      │無      │刑法第三│
│    │午六時許      │        │使用人吳│        │        │百二十一│
│    │              │        │雪花）  │        │        │條第一項│
│    ├───────┼────┼────┼────┼────┤第三款  │
│    │台中市工業區三│中華框型│無      │無      │無      ├────┤
│    │八路一八三巷三│車      │        │        │        │無車主資│
│    │三號前        │        │        │        │        │料，未打│
│    ├───────┤        │        │        │        │電話恐嚇│
│    │辛○○下手行竊│        │        │        │        │，但取走│
│    │洪益成把風    │        │        │        │        │車內吳雪│
│    │              │        │        │        │        │花所有之│
│    │              │        │        │        │        │五加侖裝│
│    │              │        │        │        │        │汽車機油│
│    │              │        │        │        │        │二十箱  │
└──┴───────┴────┴────┴────┴────┴────┘


司法院資訊處製作；財團法人民間司法改革基金會備份。
